臺灣高雄地方法院刑事判決　　　　　　　94年度易字第1620號
公　訴　人　臺灣高雄地方法院檢察署檢察官
被　　　告　丁○○
上列被告因家暴傷害罪等案件，經檢察官聲請簡易判決處刑（94
年度偵字第7469號），經本院高雄簡易庭認不宜以簡易判決處刑
，簽請移由本院刑事庭依通常程序審理，本院判決如下：
        主  文
丁○○以強暴使人行無義務之事，處有期徒刑參月，如易科罰金
，以參佰元折算壹日。其他被訴傷害部分不受理。
        事  實
一、丁○○於民國93年7 月30日與越南籍女子乙○○結婚，於94
    年5 月31日離婚，其二人於前開婚姻關係存續期間有家庭暴
    力防治法第3 條第1 款規定之家庭成員關係存在。丁○○於
    93年12月18日晚間9 時許前往高雄縣鳳山市○○街65號乙○○之胞姐丙○○住處，欲接乙○○返家，適逢乙○○外出前
    往吳政福所經營之越南河粉小吃部（地址：高雄縣鳳山市○○路409 號），丁○○得知後，又前往上址邀勸乙○○與其
    一起返家，因遭乙○○拒絕，丁○○竟基於使人行無義務之
    事之犯意，以強暴方式用力強拉乙○○之手臂，致乙○○自
    其所坐之椅子上跌落地面，乙○○於遭強拉至丁○○所駕駛
    車號YD－8878號自小客車車上後，旋乘丁○○前往駕駛座發
    動汽車之際，又自行打開車門下車。
二、案經乙○○訴請高雄縣政府警察局鳳山分局報告臺灣高雄地
    方法院檢察署檢察官偵查後聲請簡易判決處刑。
        理  由
壹、程序部分：
    證人甲○○於偵查中經具結之證詞雖為審判外之陳述，然查
    無顯不可信之情況存在，依刑事訴訟法第159 條之1 第2 項
    規定，得為證據。
貳、實體部分：
一、被告丁○○於93年7 月30日與越南籍女子乙○○結婚，於94
    年5 月31日離婚，其二人於前開婚姻關係存續期間有家庭暴
    力防治法第3 條第1 款規定之家庭成員關係存在之事實，有
    卷附戶籍謄本1份可稽（見本院卷第23頁），堪認真實。
二、訊據被告丁○○固坦承於上開時、地曾強拉乙○○上車之事
    實，惟辯稱：伊因乙○○堅不返家，而甲○○所經營之越南
    河粉小吃部已屆營業時間，伊不放心乙○○一人獨自在外，
    於無計可施之下，始有此舉云云。但查被告於上開時、地違
    反乙○○之意願，強拉乙○○上車，欲搭載乙○○返家，然
    乙○○遭強拉上車後，隨即自行開門下車之事實，業據乙○○於偵查中指述綦詳（見偵卷第7 頁、第12頁），核與證人
    甲○○於本院審理中證稱：「乙○○第一次上車是被告拉乙○○的手臂將她拉上車的，當時乙○○被他拉扯，有從椅子
    上跌下來，後來乙○○到了車上，…被告關上車門打算去開
    車，乙○○就打開車門跑出來…」等語相符（見本院卷第38
    頁）。被告明知乙○○拒絕上車與伊返家，竟違反乙○○之
    意願，強拉乙○○上車，其強制乙○○行無義務之事之犯行
    ，事證明確，堪以認定。
三、核被告丁○○所為，係犯刑法第304 條第1 項之強制罪。爰
    審酌被告固著於僵化之男女性別角色觀念，未能尊重其配偶
    乙○○之人格尊嚴與人身自由，僅因乙○○違逆其意，即為
    本案強制犯行，其行為本不宜寬宥，惟念其犯後坦承部分犯
    行，被害人乙○○並已就傷害部分撤回告訴等一切情狀，量
    處如主文所示之刑，並諭知易科罰金之折算標準，以資懲儆
    。
四、又公訴意旨略以：被告丁○○於93年12月18日晚間9 時許強
    拉乙○○上車後，因乙○○極力反抗，竟另起傷害之犯意，
    徒手毆打乙○○，致乙○○受有左後枕區挫傷4 ×4 公分併
    輕微腦震盪、左肘挫傷4 ×4 公分、右踝挫傷3 ×2 公分；
    又於94年2 月26日晚間9 時許，徒手毆打乙○○，致乙○○
    之頭面部分別受有1 ×1 公分、2 ×2 公分、1 ×1 公分之
    擦傷及瘀青、右大腿2 ×2 公分擦傷、左手肘1 ×1 公分擦
    傷之傷害；嗣於同日晚間10時許另基於傷害之犯意，徒手毆
    打，並用腳踹丙○○，致丙○○受有左耳2 ×2 公分瘀青挫
    傷、左上腹10×5 公分之瘀青挫傷等傷害因認被告涉犯刑法
    第277 條第1 項之傷害罪嫌等語。查：
  (一)按告訴乃論之罪，告訴人於第一審辯論終結前，得撤回其告
    訴；又告訴經撤回者，法院應諭知不受理之判決，刑事訴訟
    法第238 條第1 項、第303 條第3 款分別定有明文。
  (二)檢察官起訴認被告係犯刑法第277 條第1 項之傷害罪，依同
    法第287 條前段規定，須告訴乃論。茲據告訴人乙○○、丙○○於第一審辯論終結前，已具狀向本院撤回告訴，有刑事
    撤回告訴狀1 紙附卷可稽（見本院94年度簡字第3306號卷附
    撤回告訴狀），爰依刑事訴訟法第307 條、第303 條第3 款
    規定，不經言詞辯論，而為不受理之判決。
參、據上論斷，應依刑事訴訟法第452 條、第299 條第1 項前段
    、第303 條第3 款、第307 條，刑法第304 條第1 項、第41
    條第1 項前段，罰金罰鍰提高標準條例第1 條前段、第2 條
    ，判決如主文。
本案經檢察官戊○○到庭執行職務。
中　　華　　民　　國　　94　　年　　12　　月　　27　　日
                  刑事第八庭  審判長法  官  李政庭
                                    法  官  李育信
                                    法  官  賴文姍
以上判決正本證明與原本無異。
如不服本判決，應於送達後10日內，向本院提出上訴狀。
中　　華　　民　　國　　94　　年　　12　　月　　27　　日
                                    書記官  王高山
附錄本案論罪科刑法條全文
刑法第304條：
  以強暴、脅迫使人行無義務之事或妨害人行使權利者，處3 年
  以下有期徒刑、拘役或300元以下罰金。
  前項之未遂犯罰之。
